【裁判字號】    90,小上,135
【裁判日期】    901201
【裁判案由】    清償債務
【裁判全文】
臺灣臺北地方法院民事裁定  九十年度小上字第一三五號
    上  訴  人  乙○○
                甲○○
    法定代理人  王全喜
右當事人間請求清償債務事件，上訴人對於中華民國九十年八月三十日本院台北簡易
庭九十年度北小字第一二四一號第一審判決提起上訴，本院裁定如左：
    主  文
上訴駁回。
第二審訴訟費用新台幣玖佰貳拾柒元伍角由上訴人連帶負擔。
    理    由
一、按對於小額程序之第一審裁判之上訴或抗告，非以其違背法令為理由，不得為之
    。而上訴狀應記載上訴理由，表明下列各款事項：一、原判決所違背之法令及其
    具體內容。二、依訴訟資料可認為原判決有違背法令之具體事實，民事訴訟法第
    四百三十六條之二十四第二項、四百三十六條之二十五分別定有明文。又依同法
    第四百三十六條之三十二第二項準用第四百六十八條及四百六十九條第一款至第
    五款規定，判決不適用法規或適用不當者，為違背法令，其判決有同法第四百六
    十九條第一款至第五款所列各款情形之一者，為當然違背法令。是當事人於小額
    程序提起上訴，如依民事訴訟法第四百六十八條規定，以第一審判決有不適用法
    規或適用法規不當為理由時，其上訴狀或理由書應有具體之指摘，並揭示該法規
    之條項或其內容，若係成文法以外之法則，應揭示該法則之旨趣，倘為司法院解
    釋或最高法院之判例，則應揭示該判解之字號或其內容。如以民事訴訟法第四百
    六十九條第一款至第五款所列各款情形之一為理由時，其上訴狀或理由書應揭示
    合於該款之事實。上訴狀或理由書如未依此項方法表明者，即難認為已對第一審
    判決之違背法令有具體指摘，其上訴自難認為合法，最高法院七十一年台上字第
    三一四號判例意旨參照。
二、本件上訴意旨略以：按當事人主張有利於己之事實者，就其事實有舉證之責，民
    事訴訟法第二百七十七條定有明文。本件被上訴人指稱上訴人自九十年一月六日
    起至九十年一月十七日止共消費記帳新台幣五萬七千零五十二元而未為清償，然
    上開記帳消費並非上訴人所為，此上訴人早於被上訴人起訴前即向被上訴人表明
    、且被上訴人核對消費帳單上之簽名與上訴人申請信用卡時所留存之簽名亦知本
    件消費並非上訴人所為，而被上訴人仍濫行訴訟顯無理由等語。經查，本件上訴
    人雖對於小額程序之第一審判決提起上訴，惟核其上訴狀內容僅為主張被上訴人
    於原審之起訴為無理由，並未表明原審判決有何違背法令之處，且核其所提出「
    上開記帳消費並非上訴人所為」、「核對消費帳單上之簽名與上訴人申請信用卡
    時所留存之簽名亦知本件消費並非上訴人所為」等防禦方法，既屬原審所未提出
    ，乃其遲至上訴於本院之際始行主張，亦屬違背民事訴訟法第四百三十六條之二
    十八之規定致亦有未洽；而且證據之調查、取捨及事實之認定係原審法院之職權
    ，亦非本院所能審究。是綜前所述，上訴人並未具體指明原審判決有何不適用法
    規、適用法規不當、或有何民事訴訟法第四百六十九條第一至第五款情形，亦未
    揭示所不適用之法規其條項或其內容、法則為何，尚難認對該判決之如何違背法
    令已有具體之指摘。參以首揭說明，應認其上訴為不合法。
三、結論：本件上訴不合法，依民事訴訟法第四百三十六條之三十二第一項、第二項
    、第四百四十四條第一項前段、第四百三十六條之十九第一項、第九十五條、第
    八十五條第二項，裁定如主文。
中      華      民      國    九十      年      十二      月    廿一    日
                                民事第一庭審判長法  官  邱新福
                                                法  官  張靜女
                                                法  官  蕭胤瑮
右為正本係照原本作成
不得抗告。
中      華      民      國    九十      年     十二     月    二十一    日
                                            法院書記官  方美雲
~F0
~T40
附表
項目                 金額（新台幣元）               備註
第二審裁判費用       八百五十九元五角               由上訴人繳納。
第二審送達費用       六十八元                       由上訴人繳納。
合計                 九百二十七元五角


司法院資訊處製作；財團法人民間司法改革基金會備份。
